【裁判字號】    99,審小上,18
【裁判日期】    990225
【裁判案由】    損害賠償
【裁判全文】
臺灣臺北地方法院民事裁定            99年度審小上字第18號
上  訴  人  乙○○
被  上訴人  福和客運股份有限公司
法定代理人  甲○○
上列當事人間請求損害賠償事件，上訴人對於中華民國98年12月
24日本院新店簡易庭98年度店小字第1100號第一審小額民事判決
，提起上訴，本院裁定如下：
    主  文
上訴駁回。
第二審訴訟費用新臺幣壹仟伍佰元由上訴人負擔。
    理  由
一、按對於小額程序之第一審裁判之上訴，非以其違背法令為理
    由，不得為之；又提起上訴，上訴狀內應記載上訴理由，表
    明原判決所違背之法令及其具體內容，暨依訴訟資料合於該
    違背法令之具體事實，民事訴訟法第436條之24第2項、第43
    6條之25分別定有明文。且所謂違背法令，依同法第436條之
    32第2項準用第468條、及第469條第1款至第5款規定，即依
    同法第468條規定，判決不適用法規或適用不當者，為違背
    法令；依同法第469條規定，判決有該條所列第1款至第5款
    情形之一者，為當然違背法令。是當事人提起上訴，如以同
    法第469條所列第1至5款為理由時，其上訴狀或理由書應表
    明該判決有合於各該條款規定情形之具體內容，及係依何訴
    訟資料合於該違背法令之具體事實。如依同法第468條規定
    ，以原判決有不適用法規或適用法規不當為理由時，其上訴
    狀或理由書應表明該判決所違背之法令條項，或有關判例、
    解釋字號，或成文法以外之習慣或法理等及其具體內容，暨
    係依何訴訟資料合於該違背法令之具體事實。上訴狀或理由
    書如未依上述方式表明，或其所表明者顯與上開法條規定不
    合時，即難認為已合法表明上訴理由，其上訴自非合法，最
    高法院71年台上字第314號著有判例可資參照。
二、本件上訴意旨略以：被上訴人福和客運股份有限公司（下稱
    福和客運）所屬之FP-710公車駕駛於機車道第一S彎道處肇
    事，並於現場遺留油漬污染機車道路面，而被上訴人福和客
    運顯具專業之危機處理能力，然其所屬處理人員竟未待臺北
    市政府環境保護局直屬之清潔隊隊員至現場清除油漬，即逕
    行將肇事車輛移離現場，顯已違反消費者保護法第7條第2項
    規定之義務，並致使後續數輛機車因路面油漬而失控打滑，
    並撞擊上訴人為警示後方車輛而停靠路邊之機車，致上訴人
    所有之上開機車受有損壞等語。經核其上訴理由僅係就原判
    決之證據取捨、認定事實之職權行使，指摘其為不當，並未
    具體說明原判決有何不適用法規或適用法規不當之情形，並
    揭示該法規之條項或其內容，及合於民事訴訟法第469條所
    列各款之事實，自難認對原判決之如何違背法令已有具體之
    指摘，揆諸前揭說明，應認其上訴為不合法，應予駁回。
三、本件第二審訴訟費用，確定為如主文第2項所示金額。
四、據上論結，本件上訴為不合法。爰依民事訴訟法第436條之
    32第1項、第2項、第444條第1項前段、第436條之19第1項、
    第95條、第78條，裁定如主文。
中    華    民    國    99    年    2    月    25    日
                  民事第六庭    法  官  朱漢寶
                                        賴錦華
                                        陶亞琴
以上正本係照原本作成
本裁定不得抗告。
中    華    民    國    99    年    2    月    25    日
                                書記官  曹瓊文

司法院資訊處製作；財團法人民間司法改革基金會備份。
